【裁判字號】    95,抗,16
【裁判日期】    950104
【裁判案由】    拍賣抵押物
【裁判全文】
臺灣臺北地方法院民事裁定                95年度抗字第16號
    抗  告  人  甲○○
    非訟代理人  丙○○
    相  對  人  乙○○
上列抗告人因與相對人乙○○間請求拍賣抵押物事件，對於中華
民國九十四年十一月二十二日本院所為九十四年度拍字第九八五
號裁定提起抗告，本院裁定如下：
    主  文
抗告駁回。
抗告程序費用由抗告人負擔。
    理  由
一、按抵押權人，於債權已屆清償期，而未受清償者，得聲請法
    院，拍賣抵押物，就其賣得價金而受清償，依修正前非訟事
    件法第七十一條規定，係屬非訟事件，此項聲請之裁定，及
    抗告法院之裁定，僅依非訟事件程序，就抵押權及其債權形
    式上之要件是否具備予以審查為已足，並無確定實體上法律
    關係存否之效力，如債務人就債務之存否以及抵押權之設定
    有爭議時，應由債務人提起確認之訴，以資解決，最高法院
    五十七年台抗字第七六號、五十六年台抗字第七一四號判例
    意旨可資參照。
二、本件相對人主張：緣訴外人李久慈於民國九十二年九月十五
    日分別簽發本票十二紙，面額合計為新臺幣（下同）二百十
    五萬元交付相對人乙○○並約定清償期各如票載到期日所示
    ，嗣於九十二年九月十七日並由抗告人甲○○以其所有如附
    表所示之不動產，設定權利價值為二百五十萬元之抵押權為
    擔保，存續日期自九十二年九月十五日起至九十七年九月十
    四日止，經登記在案。詎料上開本票之到期日屆至後，經聲
    請人提示均未獲付款，為此聲請拍賣抵押物，業據其提出抵
    押權設定契約書、他項權利證明書、本院九十四年度票字第
    四二二五０號民事裁定、建物登記謄本、本票及土地登記謄
    本等件影本為證。原裁定予以准許，於法並無不合。
三、抗告意旨略以：相對人於民十一年九月二十日投資二百萬元
    於訴外人李久慈所創辦之領袖大學文化事業股份有限公司，
    嗣相對人因私人因素退出投資，並於九十二年九月十五日脅
    迫李久慈簽立協議書及本票，並以抗告人甲○○所有之不動
    產作為債權抵押，抗告人等陸續付款並在年初取得相對人諒
    解予以延期清償，今相對人請求拍賣抵押物，實違反雙方口
    頭協議等語。本件抗告人係就債務清償情形及拍賣抵押物是
    否違反雙方協議有所爭執，此乃實體法上之爭執，依前開說
    明，應由抗告人另行提起訴訟，以資解決，尚非本件非訟程
    序所得審究，從而，抗告人提起本件抗告，於法即有未合，
    應予裁定駁回。
四、據上論結，本件抗告為無理由，依非訟事件法第四十六條、
    第二十一條第二項，民事訴訟法第四百九十五條之一第一項
    、第四百四十九條第一項、第七十八條，裁定如主文。
中    華    民    國  九十五  年    一    月    四    日
                  民事第五庭審判長法  官  翁昭蓉
                                  法  官  林秀圓
                                  法  官  蔡世祺
以上正本係照原本作成。
如不服本裁定，僅得於收受本裁定正本送達後十日內，以適用法
規顯有錯誤為理由，向本院提出再抗告狀（須附繕本一份及繳納
再抗告裁判費新台幣壹仟元），經本院許可後始可再抗告。
中    華    民    國  九十五  年    一    月    四    日
                                  書記官  黃媚鵑


司法院資訊處製作；財團法人民間司法改革基金會備份。
